# 递延所得税

提问人：gzl999 时间：2013-03-07 11:39:45
请教：有一房地产企业前 3 年都亏损了 1000 万元，未确认递延所得税资产， 2013 年符合条件确认，我看了视野论坛。认为该事项为会计估计，应借：递延所得税资产 250 元，贷：所得税 250 万元。请问对不对？ 陈版主给的答复：chenyiwei 2013-3-6 19:53 关键是：以往年度“预计不会产生足够应纳税所得额”的判断，就当时可获取的信息而言，是否合理。 如果当初的判断就当初可获得的信息而言是合理的，本年度由于内外部因素变化导致该项估计发生变化，则属于会计估计变更，其影响应计入本年度所得税费用，你的观点基本合理。 如果以前年度不确认递延所得税是过度谨慎的会计差错，本年度更正该差错的，则应视其影响是否重大，确定是否对其进行追溯重述。

回答人：chenyiwei
“过度谨慎”的把握是存在判断空间的。在此问题上，我们也需要考虑如何把我们自己的职业风险尽可能降低。确实，如果没有确凿证据表明以前年度未确认递延所得税资产明显不恰当，否则很难说前期未确认递延所得税资产是会计差错。 “当期所得税”是按照税法规定计算的本期应交所得税计入损益的金额（扣除对应于直接计入权益项目应交的所得税）。

提问人：gzl999 时间：2013-03-08 10:10:16
谢谢。我的理解，前期未确认递延所得税资产，除非有明显的计算 错误，和判断依据有明显的差错，应做为会计变更为妥。理由：
1 、准则有规定递延所得税资产和负债为会计估计，如果事项确定不了是会计估计还是会计差错，应确定为会计估计； 2 、看了所得税会计准则，对涉及的事项的处理体现的是未来适用法。 “当期所得税”我想问的是，以前都亏损，并可弥补，而当期为盈利，当期所得税是不是未弥补亏损的应纳税所得额计算出 的所得税金额？

回答人：chenyiwei
“当期所得税费用”是按照税法规定当期实际应缴纳的所得税，扣除与直接计入权益的项目相关的当期应缴所得税后的差额。